【裁判字號】    98,抗,269
【裁判日期】    980616
【裁判案由】    聲明異議
【裁判全文】
臺灣高等法院臺中分院民事裁定  98年度抗字第269號
抗  告  人
即債務人   乙○○
相  對  人
即債權人   台中縣大里市農會
法定代理人  甲○○
上列抗告人因與相對人間聲明異議事件，對於民國98年4月21日
臺灣臺中地方法院98年度執聲字第34號裁定，提起抗告，本院裁
定如下：
    主  文
抗告駁回。
抗告程序費用由抗告人負擔。
    理  由
一、按強制執行程序開始後，除法律另有規定外，不得停止執行
    ，此觀強制執行法第18條第1項規定甚明。又抵押權人為拍
    賣抵押物之聲請，經法院為許可強制執行之裁定，得為強制
    執行之執行名義，強制執行法第4條第1項第4款，亦定有明
    文。又按強制執行法第八十條規定，拍賣不動產，執行法院
    應命鑑定人就該不動產估定價格，經核定後，為拍賣最低價
    額。執行法院核定之價格應如何認為相當，原屬於執行法院
    職權裁量之範圍，非當事人所可任意指摘（最高法院88年度
    台抗字第13號裁判參照）。
二、本件異議及抗告意旨略以：本件強制執行程序（即原審98年
    年度執字第8731號，下簡稱系爭執行案件）所憑執行名義，
    並無確定判決同一之效力，且查封之不動產鑑價不實，並請
    求撤銷本件強制執行程序，然遭原審裁定駁回，為此提起抗
    告云云。
三、惟查，本件系爭執行案件，其執行債權人為相對人，執行債
    務人為抗告人，有系爭執行案件可稽。又查相對人持原審97
    年度拍字第714號拍賣抵押物確定裁定書，為執行名義，聲
    請原審強制執行抗告人所有坐落台中縣大里市○○段1285地
    號土地及其上建號773號（即門牌號碼台中縣大里市○○路
    578號）建物，亦有系爭執行案件可按。則揆諸首開說明，
    相對人持上開拍賣抵押物確定裁定書，為執行名義，於法並
    無不合。再查，鑑定程序係法院核定拍賣標的物之底價之參
    考依據，原法院囑託鑑價機關，依其專業評估並提出鑑價結
    果，原法院據此作為核定底價之標準，此項最低價額，僅在
    限制投標人出價不得少於此數，其願出之最高價額，並無限
    制，如本件遭查封之財產，確值更高之價格，依據市場經濟
    之機制，經公告拍賣後，應買人競相出價，自可獲得公平之
    價格賣出，於債務人之權益，並無損害。抑有進者，執行法
    院核定之價格應如何認為相當，原屬於執行法院職權裁量之
    範圍，非當事人所可任意指摘，是抗告人異議指摘原法院鑑
    價程序不當云云，顯無理由。末查，抗告人雖就上開拍賣抵
    押物裁定，提起再審並聲明廢棄，然經本院98年度非再抗字
    第14號審理結果，裁定駁回其再審之聲請在案，亦經本院調
    閱上開卷宗，核閱無誤，是抗告人主張業已提起再審，請求
    停止執行或撤銷執行云云，顯屬無據。綜上，本件抗告顯無
    理由，應予駁回。
四、本件事證已臻明確，兩造其餘攻擊或防禦方法及所提證據，
    均與本院心證之形成，不生影響，爰不一一再加以論述，併
    此明。
五、據上論結，本件抗告為無理由，應依強制執行法第三十條之
    一，民事訴訟法第四百九十五條之一、第四百四十九條第一
    項、第七十八條，裁定如主文。
中    華    民    國    98    年    6     月    16    日
            民事第七庭    審判長法  官  童 有 德
                                法  官  曾 謀 貴
                                法  官  陳 繼 先
以上正本係照原本作成。
再為抗告應以適用法規顯有錯誤為理由。
如提起再抗告者應於裁定送達後10日內向本院提出抗告理由狀（
須按照他造人數附具繕本）並繳納抗告裁判費新臺幣1,000元，
同時委任律師或具有律師資格之關係人為代理人。
                                書記官  陳 三 軫
中    華    民    國    98    年    6     月    16    日
                                                      Ｍ


司法院資訊處製作；財團法人民間司法改革基金會備份。
